宣　　示　　判　　決　　筆　　錄　 110年度板簡字第1303號
原　　　告　呂佩宜　
被　　　告　吳長壽　
上列當事人110年度板簡字第1347號確認本票債權不存在事件於
中華民國110年9月14日辯論終結，於中華民國110年9月28日下午
4時30分整，在本院板橋簡易庭公開宣示判決，出席職員如下：
　　　　法　　　官　李崇豪
　　　　法院書記官　葉子榕
　　　　通　　　譯　謝盛宇
朗讀案由到場當事人：均未到
法官宣示判決，判決主文、所裁判之訴訟標的及其理由要領如下
：
    主  文
確認被告持有如附表所示之本票債權請求權對原告不存在。
原告其餘之訴駁回。
訴訟費用由被告負擔二分之一，餘由原告負擔。
    事實及理由要領
一、原告主張：
（一）緣被告執有以原告名義所簽發如附表所示之本票乙紙（下
      稱系爭本票），業經被告聲請鈞院裁定准予強制執行在案
      （本院110年度司票字第4337號）。
（二）惟票據上之權利，對匯票承兌人及本票發票人，自到期日
      起算，見票即付之本票，自發票日起算；三年間不行使，
      因時效而消滅。對支票發票人自發票日起算，一年間不行
      使，因時效而消滅，票據法第22條定有明文。系爭本票僅
      有發票日(中華民國96年9月28日)之記載，無到期日記載
      。依前開票據法第22條規定，系爭本票早已罹於3年時效
      。而被告於聲請本票裁定時，竟謊稱於民國（下同）110
      年5月9日曾對被告為付款之提示云云，而貴院竟未察系爭
      本票早已罹於時效之事實，亦未調查被告是否曾經向原告
      提示？竟裁定准予強制執行，有害於原告之權益。
（三）本件係因原告與前夫歐明松於96年間向被告租車時所簽發
      之擔保本票，原告還車時巧遇車行在搬遷，且也與車行當
      面檢視車輛無誤而歸還，車行告知因巧遇搬遷擔保二紙本
      放於總公司會幫原告銷毀作廢，原告因此信而離去，現被
      告竟持以向原告執行。若原告於還車當下有新台幣（下同
      ）50萬元之重大車損，被告早就執行本票了，為何當下不
      執行？14年後才執行?請被告先證明當時原告有50萬元車
      損？被告之證據為何?並說明為何原告還車時被告未即時
      請求車損或執行本票？而於14年後才訛稱於110年5月9日
      曾對原告為付款之提示云云，並持以執行本票?況且本票
      未經提示亦不得執行，請被告證明被告於何時？何地？以
      何種方式向原告提示?若被告無法證明上開事項，則本件
      本票債權請求權不存在，應撤銷本票裁定。爰依票據之法
      律關係提起本件訴訟，求為判決：確認被告持有原告於
      96年9月28日所簽發、票面金額新台幣50萬元之本票債權
      不存在等語。
二、被告則以：對於系爭本票債權請求權罹於時效沒有意見各等
    語。
三、經查：
（一）按確認法律關係之訴，非原告有即受確認判決之法律上利
      益者，不得提起之，民事訴訟法第247條第1項定有明文。
      所謂即受確認判決之法律上利益，係指法律關係存否不明
      確，原告主觀上認其在法律上之地位有不安之狀態存在，
      此種不安之狀態，能以確認判決將之除去者而言。查原告
      主張被告持系爭本票向本院聲請前述准予強制執行之裁定
      等事實，有卷附前開裁定影本為憑，復經本院依職權調取
      該本票裁定案卷查核無訛，是系爭本票既由被告持有且已
      行使票據權利，而原告否認該本票上債權，顯然兩造就系
      爭本票債權存在與否已發生爭執，如不訴請確認，原告在
      私法上之地位將有受侵害之危險，則原告提起本件確認本
      票債權不存在之訴，即有確認之法律上利益，合先敘明。
（二）按票據上之權利，對匯票承兌人及本票發票人，自到期日
      起算；見票即付之本票，自發票日起算；三年間不行使，
      因時效而消滅。對支票發票人自發票日起算，一年間不行
      使，因時效而消滅；又本票未載到期日者，視為見票即付
      ，票據法第22條第1項、第120條第2項分別定有明文。本
      件系爭本票發票日為96年9月28日，未載有到期日，此有
      本院依職權調閱110年度司票字第4337號執行卷宗附卷可
      稽，是算至99年9月28日，即已滿三年之消滅時效，被告
      遲至110年5月11日始向本院聲請對系爭本票准許強制執行
      ，其系爭本票票據請求權，已因罹於時效而消滅。
（三）從而，原告訴請確認被告持有如附表所示之本票債權請求
      權對原告不存在，為有理由，應予准許；至逾此之請求，
      為無理由，應予駁回。
中    華    民    國   110    年    9     月    28    日
                  臺灣新北地方法院板橋簡易庭
                      書 記 官  葉子榕
                      法    官  李崇豪
上列為正本係照原本作成。
如不服本判決，應於送達後20日內，向本院提出上訴狀並表明上
訴理由，如於本判決宣示後送達前提起上訴者，應於判決送達後
20日內補提上訴理由書（須附繕本）。
中    華    民    國   110    年    9     月    28    日
                      書 記 官  葉子榕
附表：本票〔即本院110年度司票字第4337號民事裁定（本票准
      許強制執行事件）之本票〕
┌──┬─────┬─────┬─────┬───┬──────┐
│編號│發 票 日  │ 面    額 │ 票    號 │到期日│ 提  示  日 │
│    │          │（新台幣）│          │      │            │
├──┼─────┼─────┼─────┼───┼──────┤
│一  │96年9月28 │50萬元    │TH010916  │未載  │免除作成拒絕│
│    │日        │          │          │      │證書        │
└──┴─────┴─────┴─────┴───┴──────┘